臺灣雲林地方法院民事判決　九十三年度再易字第三號
　　再　審原告　財團法人雲林縣私立大成高級商工職業學校
　　法定代理人　李存治
　　再　審被告　甲○○
右當事人間請求分配表異議之訴事件，再審原告對於中華民國九十三年一月二十日本
院九十二年度簡上字第八七號確定判決提起再審之訴，本院判決如左：
    主      文
再審之訴駁回。
再審訴訟費用由再審原告負擔。
    事　　　實
甲、再審原告方面：
壹、聲明：
一、本院九十二年度簡上字第八七號確定判決，暨本院虎尾簡易庭九十二年度虎簡字
    第一八九號判決，均應廢棄。
二、再審被告於本院九十二年度執字第八一二號強制執行事件中，分配表所示次序八
    執行費用新台幣（下同）九千八百元、次序七十七票款額二十萬四千二百三十八
    元，均應剔除。
貳、陳述：
　　原確定判決以原審原告執以異議之支票係訴外人黃曙東、黃立雪違法簽發之事由
　　，係發生於本院九十一年度簡上字第四四號確定判決言詞辯論終結前之民國八十
　　九年間，且經上開確定判決於理由欄內詳載此抗辯不可採，再審原告自不得反於
　　該確定判決而再為相反主張為由，駁回再審原告之訴，此顯然違反併辦公訴意旨
　　書所載發生時間係於言詞辯論終結後發生之事實，何況原確定判決亦疏未審酌訴
　　外人黃曙東、黃立雪及再審被告於另案所為之供述，系爭債務並非再審原告所應
　　負擔，原確定判決有上開違誤，請求判決如訴之聲明所示。
乙、再審被告方面：
    本件未經言詞辯論，亦未行準備程序，故未提任何書狀作何聲明、陳述。
丙、本院依職權調閱本院九十二年度簡上字第八七號民事卷宗、九十二年度易字第二
    六七號刑事卷宗。
    理      由
一、按再審之訴顯無理由者，得不經言詞辯論，以判決駁回，民事訴訟法第五百零二
    條第二項定有明文。
二、本件再審原告主張：原確定判決以原審原告執以異議之支票係訴外人黃曙東、黃
    立雪違法簽發之事由，係發生於本院九十一年度簡上字第四四號確定判決言詞辯
    論終結前之八十九年間，且經上開確定判決於理由欄內詳載此抗辯不可採，再審
    原告自不得反於該確定判決而再為相反主張為由，駁回再審原告之訴，此顯然違
    反併辦公訴意旨書所載發生時間係於言詞辯論終結後發生之事實，何況原確定判
    決亦疏未審酌訴外人黃曙東、黃立雪及再審被告於另案所為之供述，系爭債務並
    非再審原告所應負擔，原確定判決有上開違誤等語。
三、經查，按所謂適用法規顯有錯誤者，係指確定判決所適用之法規顯然不合於法律
    規定，或與司法院現尚有效及大法官會議之解釋，或本院尚有效之判例顯然違反
    ，或消極的不適用法規，顯然影響判決者言，不包括漏未斟酌證據及認定事實錯
    誤之情形在內（最高法院六十三年台上字第八八０號判例、八十六年度台再字第
    一０二號判決意旨參照）。本件再審原告主張原確定判決以原審原告執以異議之
    支票係訴外人黃曙東、黃立雪違法簽發之事由，係發生於本院九十一年度簡上字
    第四四號確定判決言詞辯論終結前之八十九年間，且經上開確定判決於理由欄內
    詳載此抗辯不可採，再審原告自不得反於該確定判決而再為相反主張為由，駁回
    再審原告之訴，此顯然違反併辦公訴意旨書所載發生時間係於言詞辯論終結後發
    生之事實，故原判決適用法規顯有錯誤云云。然審究再審原告之主張，應係指摘
    原審判決與併辦公訴意旨書之內容記載有「認定事實錯誤」之情形，而非具體指
    摘原審判決與現行法律規定、司法院現尚有效之大法官會議之解釋、或尚有效之
    判例，有何違反或消極的不適用法規之情形，自難認原判決有民事訴訟法第四百
    九十六條第一項第一款適用法規顯有錯誤之再審事由，再審原告以原判決適用法
    規違誤為由，提起再審之訴，顯無理由。
四、次查，按民事訴訟法第四百九十六條第一項第十三款所謂「發現未經斟酌之證物
    或得使用該證物者」，係專指物證而言，不包括人證在內。本件再審原告主張原
    判決未斟酌訴外人黃曙東、黃立雪及再審被告於另案所作之證述，而依民事訴訟
    法第四百九十六條第一項第十三款之規定提起再審，惟依上開說明，訴外人黃曙
    東、黃立雪及再審被告於另案所為之證述，尚難謂係民事訴訟法第四百九十六條
    第一項第十三款所謂「發現未經斟酌或得使用之證物」。從而，再審原告主張依
    民事訴訟法第四百九十六條第一項第十三款規定，提起再審之訴，亦屬無據。
五、綜上所陳，再審原告主張有民事訴訟法第四百九十六條第一項第一款、第十三款
    之再審事由，提起再審之訴，顯無理由，爰不經言詞辯論，以判決駁回。
六、據上論結，本件再審之訴為無理由，依民事訴訟法第五百零二條第二項、第九十
    五條、第七十八條，判決如主文。
中　　　華　　　民　　　國　　九十四　　年　　　一　　　月　　 十九　　 日
                              臺灣雲林地方法院民事第二庭
~B審判長法官　陳宏卿
~B法　　　官　趙思芸
~B法　　　官　陳秋如
右正本係照原本作成。
本件判決不得上訴
中　　　華　　　民　　　國　　九十四　　年　　　一　　　月　　 十九　　 日
~B法院書記官　沈瑞芳
